【裁判字號】    90,自,132
【裁判日期】    920314
【裁判案由】    詐欺
【裁判全文】
臺灣臺北地方法院刑事裁定                            九十年度自字第一三二號
    自  訴  人  黑星科技股份有限公司
    代  表  人  李簡腰
    自訴代理人  劉師婷律師
    被      告  甲○○
    選任辯護人  林梅玉律師
右列被告因詐欺案件，經自訴人提起自訴，本院裁定如左：
    主  文
自訴駁回。
    理  由
一、自訴意旨詳如附件刑事自訴狀所載，因認被告涉有刑法第三百三十九條第二項之
    詐欺得利罪嫌云云。
二、按法院或受命法官於自訴案件第一次審判期日前訊問及調查結果，如認為案件有
    刑事訴訟法第二百五十二條至第二百五十四條之情形者，得以裁定駁回其自訴，
    同法第三百二十六條第三項定有明文。
三、本件自訴人認被告甲○○涉有右揭詐欺得利罪嫌，無非係以其指訴及黑星科技股
    份有限公司（以下簡稱黑星公司）臨時股東會議紀錄、票據、另案被告辯論意旨
    狀、汽車新領牌照登記書、統一發票、黑星公司台灣銀行民權分行付款明細表等
    件影本，為其主要論據。訊據被告堅決否認有何詐欺得利之犯行，辯稱：黑星公
    司之法定代理人係其母親李簡腰，車號ＪＤ─四二八八號自用小客車之款項均係
    由其支付，僅借用公司之票據，車子信託登記在公司名下，其未有欺騙情事等語
    。經查，被告曾於黑星公司八十五年一月十一日臨時股東會議中向股東李世揚、
    李冠龍、李世南表示其目前使用之上開自用小客車係其個人資金所購，信託登記
    在公司名下，故黑星公司應於被告卸任董事長職務時，將該車過戶為被告名下等
    語，及被告係以黑星公司為發票人之票據支付上開自用小客車車款，嗣其卸任黑
    星公司董事長職務後仍繼續使用上開自用小客車等情，為被告所不否認，且有前
    揭臨時股東會議紀錄、汽車新領牌照登記書、黑星公司台灣銀行民權分行付款明
    細表等件影本附卷可稽，固堪信為真實。惟被告為自訴人公司前任董事長，掌理
    公司所有財務、業務，則其所辯上開車輛信託登記在公司名下，僅借用公司之票
    據等語，應有其可能，事實真相如何，尚待雙方加以釐清，而自訴人嗣具狀表示
    ：經雙方澄清說明事實，已誤會冰釋達成和解等語，有刑事撤回自訴狀一紙再卷
    足憑，足見被告上開所辯，應可採信，本案核與詐欺罪之構成要件有間。此外，
    復查無積極證據足認被告有何詐欺犯行，是被告犯罪嫌疑顯有不足，而有刑事訴
    訟法第二百五十二條第十款之情形，依首揭說明，自應駁回本件自訴。
據上論斷，應依刑事訴訟法第三百二十六條第三項、第二百五十二條第十款，裁定如
主文。
中      華      民      國    九十二    年      三      月     十四     日
                                    臺灣臺北地方法院刑事第七庭
                                        法  官  蕭  清  清
右正本證明與原本無異
如不服本裁定應於送達後五日內向本院提出抗告狀
                                        書記官  劉  麗  英
中      華      民      國    九十二    年      三      月     十八    日


司法院資訊處製作；財團法人民間司法改革基金會備份。
